臺灣臺南地方法院刑事判決
110年度易字第239號
公  訴  人  臺灣臺南地方檢察署檢察官
被      告  吳晟佑




上列被告因竊盜案件，經檢察官提起公訴（110年度偵字第3339
號），被告就被訴事實為有罪之陳述，本院裁定進行簡式審判程
序，判決如下：
    主  文
吳晟佑犯如附表編號1至5所示之罪，各處如附表編號1至5宣告刑
欄所示之刑。應執行有期徒刑壹年。
未扣案如附表編號1至5所示沒收物均沒收之，於全部或一部不能
沒收或不宜執行沒收時，追徵其價額。
    事實及理由
一、本件除應於證據欄補充：「被告吳晟佑於本院審理時之自白
    」外，其餘之犯罪事實及證據均引用本件起訴書之記載（如
    附件）。
二、核被告就如附表編號1、2、4、5所為，均係犯刑法第321條
    第1項第1款之竊盜罪，及就如附表編號3所為，係犯刑法第3
    21條第1項第1、2、3款之竊盜罪。被告所犯前開各罪，犯意
    各別，行為互殊，應予分論併罰。被告曾因酒醉駕車案件，
    經法院判處有期徒刑4月確定，甫於民國105年10月11日易科
    罰金執行完畢等情，有臺灣高等法院被告前案紀錄表在卷可
    稽，是被告於受徒刑之執行完畢後，5年內故意再犯本件有
    期徒刑以上之各罪，均為累犯，參酌司法院釋字第775號解
    釋意旨，就現行刑法第47條第1項規定加重最高本刑部分並
    未宣告違憲，只有在無法適用刑法第59條在內之減刑規定，
    法院認為個案應量處最低法定刑，否則將有違罪刑相當之情
    形下，方應依上開解釋意旨權衡，裁量不加重最低本刑，並
    宣告最低本刑（最高法院108年度台上字第338、976、1491
    號判決意旨參照），衡酌被告未因前案徒刑執行完畢而有所
    警惕，猶故意再犯本案各罪，可認其有特別惡性及對刑罰反
    應力薄弱，是本案適用刑法第47條第1項規定加重最低本刑
    結果，並無前揭解釋文所載致被告所受刑罰超過其所應負擔
    罪責之過苛而牴觸憲法之情事，均應加重其刑。爰審酌各被
    害人所受財物損失，及被告所行使之手段，兼衡被告犯後坦
    承犯行，態度尚稱良好，及其係高中畢業、在押前從事粗工
    、未婚之智識程度、生活狀況等一切情狀，分別量處如附表
    編號1至5宣告刑欄所示之刑，並定其應執行之刑如主文所示
    。
三、如附表編號1至5所示沒收物，均未扣案，應依刑法第38條之
    1第1項前段規定宣告沒收之，且依同條第3項規定，於全部
    或一部不能沒收或不宜執行沒收時，追徵其價額。又被告所
    使用之電話卡及螺絲起子等工具，均未扣案， 因屬常見工
    具，且價值低微，核其性質亦無藉由剝奪其所有可達預防並
    遏止犯罪之作用，且若予宣告沒收或追徵，亦欠缺刑法上之
    重要性，爰不予宣告沒收之。
據上論斷，應依刑事訴訟法第273條之1第1項、第299條第1項前
段、第310條之2、第454條第2項，判決如主文。
本案經檢察官周文祥偵查起訴、檢察官黃慶瑋到庭執行職務。
中　　華　　民　　國　　110 　年　　7 　　月　　15　　日
　　　　　　　　　刑事第十二庭  法　官　莊政達
以上正本證明與原本無異。
如不服本判決應於收受本判決後20日內向本院提出上訴書狀，並
應敘述具體理由。其未敘述上訴理由者，應於上訴期間屆滿後20
日內向本院補提理由書狀（均須按他造當事人之人數附繕本）「
切勿逕送上級法院」。 
  　　　　　　　　　　　　　　　書記官　歐慧琪
中　　華　　民　　國　　110 　年　　7 　　月　　15　　日
附錄本案論罪科刑法條：
中華民國刑法第321條
犯前條第1項、第2項之罪而有下列情形之一者，處6月以上5年以
下有期徒刑，得併科50萬元以下罰金：
一、侵入住宅或有人居住之建築物、船艦或隱匿其內而犯之。
二、毀越門窗、牆垣或其他安全設備而犯之。
三、攜帶兇器而犯之。
四、結夥三人以上而犯之。
五、乘火災、水災或其他災害之際而犯之。
六、在車站、港埠、航空站或其他供水、陸、空公眾運輸之舟、
    車、航空機內而犯之。
前項之未遂犯罰之。

附表（新臺幣）：
編號 起訴書之 犯罪事實 宣告刑 沒收物  1 一(一) 吳晟佑犯刑法第三百二十一條第一項第一款之竊盜罪，累犯，處有期徒刑捌月。 現金1萬元  2 一(二) 吳晟佑犯刑法第三百二十一條第一項第一款之竊盜罪，累犯，處有期徒刑柒月。 電腦螢幕1台  3 一(三) 吳晟佑犯刑法第三百二十一條第一項第一、二、三款之竊盜罪，累犯，處有期徒刑捌月。 鐵桶1個（含現金3千元）  4 一(四) 吳晟佑犯刑法第三百二十一條第一項第一款之竊盜罪，累犯，處有期徒刑柒月。 電風扇1台  5 一(五) 吳晟佑犯刑法第三百二十一條第一項第一款之竊盜罪，累犯，處有期徒刑柒月。 現金1千元 

【附件】
臺灣臺南地方檢察署檢察官起訴書
                                     110年度偵字第3339號
　　被　　　告　吳晟佑　男　30歲（民國00年00月00日生）
　　　　　　　　　　　　住○○市○○區○○路000號
　　　　　　　　　　　　居臺南市○市區○○路00號0樓
　　　　　　　　　　　　國民身分證統一編號：Z000000000號
上列被告因加重竊盜案件，業經偵查終結，認應該提起公訴，茲
將犯罪事實及證據並所犯法條分敘如下：
　　　　犯罪事實
一、吳晟佑意圖為自己不法所有，基於攜帶兇器毀越門扇侵入住
    宅之犯意：
  ㈠於民國109年12月15日17時許，持其所有之電話卡插入羅玉龍
    位於臺南市○市區○○路00號0樓住宅門縫後，侵入住宅竊取羅
    玉龍所有之現金新臺幣（下同）1萬元，於得手後離去。
  ㈡於109年12月30日17時許，再次持上開電話卡插入羅玉龍位於
    臺南市○市區○○路00號0樓住宅門縫後，侵入住宅竊取羅玉龍
    所有之電腦螢幕1台，於得手後離去。
  ㈢於110年1月8日2時28分許，持客觀上足以危害人之生命、身
    體、安全構成威脅而具有危險性，可供兇器使用之螺絲起子
    1支（未扣案），以該螺絲起子撬開朱麒翰位於臺南市○市區
    ○○路00號0樓商店小門門鎖後，侵入住宅竊取朱麒翰所有之
    鐵桶1個（內有零錢3000元），於得手後離去。
  ㈣於110年1月11日17時許，再次持上開電話卡插入羅玉龍位於
    臺南市○市區○○路00號0樓住宅門縫後，侵入住宅竊取羅玉龍
    所有之電風扇1台，於得手後離去。
  ㈤於110年1月17日23時許，持上開電話卡插入朱麒翰位於臺南
    市○市區○○路00號0樓商店門縫後，侵入住宅竊取朱麒翰所有
    之現金1000元，於得手後離去。
  ㈥嗣羅玉龍、朱麒翰發現遭竊報警，經警調閱監視器後，始查
    獲上情。
二、案經羅玉龍、朱麒翰訴由臺南市政府警察局善化分局報告偵
    辦。
　　　　證據並所犯法條
一、上揭犯罪事實，業經被告吳晟佑於警詢時坦承不諱，核與告
    訴人羅玉龍、朱麒翰指訴情節大致相符，並有臺南市政府警
    察局善化分局監視器擷取翻拍照片6幀在卷可按，足認被告
    上開自白與事實相符，洵予採信，被告犯嫌堪予認定。
二、按刑法第321 條第1 項第3 款之攜帶兇器竊盜罪，係以行為
    人攜帶兇器竊盜為其加重條件，此所謂兇器，其種類並無限
    制，凡客觀上足對人之生命、身體、安全構成威脅，具有危
    險性之兇器均屬之，且祇須行竊時攜帶此種具有危險性之兇
    器為已足，不論行為人是否於攜帶之初即有行兇之意圖、是
    否攜帶之目的在於便利行竊、是否於行竊之過程中已經使用
    該兇器（最高法院71年臺上字第1613號、79年台上字第5253
    號判例、91年台上字第4078號判決、最高法院74年度第三次
    刑事庭會議決議參照）。經查，被告為上開竊盜犯行時，攜
    帶之上開螺絲起子1支為之，自屬質地堅硬、銳利、金屬材
    質，依一般社會經驗，倘持該螺絲起子攻擊人體，自能成傷
    ，客觀上自足以對人之生命、身體、安全構成威脅，顯為具
    有危險性之兇器無訛，自屬刑法所謂兇器甚明。是核被告犯
    罪事實欄㈠、㈡、㈣、㈤所為，均係犯刑法第321條第1項第1款
    之侵入住宅竊盜罪嫌；被告於犯罪事實欄㈢所為，係犯刑法
    第321條第1項第1款、第2款、第3款之攜帶兇器毀越門扇侵
    入住宅竊盜罪嫌。上開5次竊盜犯行，犯意各別，請分論併
    罰。
三、依刑事訴訟法第251條第1項提起公訴。
　　此　致
臺灣臺南地方法院
中　　華　　民　　國　 110　　年　　2 　　月　　24　　日
　　　　　　　　　　　　　　　檢察官  周文祥
本件證明與原本無異
中　　華　　民　　國　 110　　年　　3 　　月　　2 　　日
                              書記官  鍾明智